臺灣板橋地方法院刑事判決　　　　　　　96年度易字第2273號
公　訴　人　臺灣板橋地方法院檢察署檢察官
被　　　告　丙○○
　　　　　　戊○○
上列被告等因竊盜案件，經檢察官提起公訴（九十六年度偵字第
一二七八六號），本院判決如下：
    主  文
丙○○、戊○○共同攜帶兇器竊盜未遂，各處有期徒刑肆月，如
易科罰金均以新臺幣壹仟元折算壹日。扣案之扳手貳支沒收。
    事  實
一、丙○○為臺北縣中和市壽德新村社區之住戶，壽德新村社區
    空地內規劃機車停車格供住戶登記後使用，吳黃絢花所有車
    號ＩＥＱ－１４８號機車、葉國新（已歿）所有車號ＱＷＧ
    －２９０號機車未辦理登記機車格手續，壽德新村社區張貼
    公告要求車主遷移，均無人出面處理，丙○○認有機可乘，
    於民國九十六年五月三十一日十六時許以處理廢棄機車之名
    義，與資源回收業者戊○○共同基於意圖為自己不法所有之
    意圖，竊盜之犯意聯絡，在臺北縣中和市○○街一三二號停
    車場，由戊○○以其所有客觀上足以為兇器使用之扳手二支
    ，先將上開機車車牌卸下，嗣於同日十六時四十分許丙○○
    、戊○○二人正將上開機車搬運上戊○○之三輪車，為警當
    場查獲而未遂。
二、案經訴由臺北縣政府警察局板橋分局報請臺灣板橋地方法院
    檢察署檢察官偵查起訴。
    理  由
一、訊據被告丙○○、戊○○矢口否認於上揭時地竊取上開車輛
    ，被告丙○○辯稱，壽德新村社區有規劃機車停車格，必須
    對號入座，上開二輛機車經公告後，均未登記停車格，找不
    到車主，又占用他人之停車位，上開機車破破爛爛，所以請
    被告戊○○當作廢棄物處理云云。又被告戊○○辯稱，伊是
    作資源回收，因為被告丙○○叫伊處理廢棄機車，伊沒有問
    過車主，因為丙○○是該社區委員，相信應該有問過住戶，
    所以就去處理，不是竊盜云云。然查：車號ＩＥＱ－１４８
    號機車、ＱＷＧ－２９０號機車分別為吳黃絢花、葉國新所
    有，有車籍查詢資料表二紙在卷可按，而吳黃絢花之子甲○○表示該機車無人使用，但未同意任何人處分；葉國新之媳
    婦丁○○表示葉國新過世多年，家人不知道有該輛機車，經
    警方通知才知停放地點，並未同意任何人處分，有甲○○、
    丁○○於警詢中指述可稽，被告二人顯然未徵求車主同意而
    竊取上開車輛。再查，壽德新村之主任委員己○○到庭結證
    證稱：該社區利用社區內之空地，規劃機車停車格，住戶必
    須登記使用且對號停放，上述二輛機車並未登記使用停車格
    ，占用住戶所登記使用之停車位置，社區內張貼公告請車主
    遷移，仍無人出面處理，伊曾經拜託國光派出所調查是否為
    贓車，警察告知並無人報遺失，之後伊指示總幹事將機車搬
    到其他空地上，不要占用到別人的車位，並沒有決議要處分
    ，被告丙○○是社區之機電委員，而社區內有關資源回收另
    有環保委員處理等語。又該社區之總幹事廖崑昇到庭結證證
    稱：社區主委己○○指示上開二輛占用他人停車位之機車要
    移到臨時停車的位置，伊是請警衛乙○○處理車號ＩＥＱ－
    １４８號機車、ＱＷＧ－２９０號機車，沒有委託被告丙○○處理，而壽德社區之資源回收是由住戶個人決定，可以交
    給慈濟功德會處理，有可以送到隔壁里長辦公室，沒有看過
    被告戊○○到社區內作資源回收之工作等語。是由己○○、
    廖崑昇之證詞可知，壽德新村社區並無決議處分上開二輛車
    輛，被告丙○○並非基於社區之指示處分該車輛，完全基於
    個人私利。被告戊○○雖辯稱伊是相信被告丙○○是壽德社
    區之委員，沒有竊盜意圖云云。然以證人身分詰問被告丙○○，丙○○證稱：當日有叫被告戊○○來處理五台機車，有
    跟他說三台機車有得到車主同意，另外二台機車，是公告很
    久找不到車主等語；比對被告戊○○供稱因為機車車牌還在
    ，如果直接做廢棄物，會被警察抓到，故要將車牌卸下等語
    ；又本院依職權訊問被告戊○○時，被告戊○○答稱伊不知
    道有無經過車主同意處分上開車輛，是被告戊○○明知前開
    車輛未經車主同意，竟擅自搬動前開車輛。車號ＩＥＱ－１
    ４８號機車、ＱＷＧ－２９０號機車並非廢棄物、無主物，
    被告丙○○、戊○○既未經車主許可，擅自破壞現實持有關
    係，其有不法所有之意圖甚明。被告二人所辯洵無可採。綜
    上所述，被告二人以扳手卸下車牌，並竊取前開車輛為警發
    現而未遂之犯行明確，堪以認定。
二、按刑法第三百二十一條第一項第三款之攜帶兇器竊盜罪，係
    以行為人攜帶兇器竊盜為其加重條件，此所謂兇器，其種類
    並無限制，凡客觀上足對人之生命、身體、安全構成威脅，
    具有危險性之兇器均屬之，且祇須行竊時攜帶此種具有危險
    性之兇器為已足，並不以攜帶之初有行兇之意圖為必要。螺
    絲起子為足以殺傷人生命、身體之器械，顯為具有危險性之
    兇器。最高法院七十九年台上字第五二五三號判例可資參照
    。核被告丙○○、戊○○意圖為自己不法之所有，先以扳手
    拆卸車號ＩＥＱ－１４８號機車、ＱＷＧ－２９０號機車車
    牌後，欲現實支配前開二輛車之際為警查獲，所為係犯刑法
    第三百二十一條第二項、第一項第三款攜帶兇器竊盜未遂罪
    。被告二人於密接之時間地點，竊取上開二輛機車，為接續
    犯，應論以一罪。被告二人就上開竊盜犯行，有犯意聯絡、
    行為分擔，為共同正犯。被告二人尚未建立持有支配關係即
    為警查獲，為未遂犯，依刑法第二十五條第二項減輕其刑。
    爰審酌被告犯罪之動機、目的、手段、所生危害、財物價值
    不高、犯罪態度等一切情狀，各量處如主文所示之刑，並諭
    知易科罰金之折算標準，以資懲儆。扣案之扳手二支，係被
    告戊○○所有供犯罪所用之物，依刑法第三十八條第一項第
    二款規定沒收。
據上論斷，應依刑事訴訟法第二百八十四條之一、第二百九十九
條第一項前段，刑法第二十八條、第三百二十一條第二項、第一
項第三款、第二十五條第二項、第四十一條第一項前段、第三十
八條第一項第二款，刑法施行法第一條之一，判決如主文。
本案經檢察官張瑞娟到庭執行職務。
中　　華　　民　　國　　96　　年　　9 　　月　　28　　日
                  刑事第八庭    法　官   絲鈺雲
以上正本證明與原本無異
如不服本判決應於送達後10日內向本院提出上訴狀
                                書記官   蔡美如
中　　華　　民　　國　　96　　年　　10　　月　　1 　　日
附錄本案論罪科刑法條全文：
刑法第三百二十一條
犯竊盜罪而有左列情形之一者，處六月以上、五年以下有期徒刑
：
一於夜間侵入住宅或有人居住之建築物、船艦或隱匿其內而犯之
者。
二  毀越門扇、牆垣或其他安全設備而犯之者。
三  攜帶兇器而犯之者。
四  結夥三人以上而犯之者。
五  乘火災、水災或其他災害之際而犯之者。
六  在車站或埠頭而犯之者。
前項之未遂犯罰之。
